最　高　行　政　法　院　裁　定　　　　　　　　　　九十三年度裁字第九三九號
　　抗　告　人　甲○○
右抗告人因與相對人桃園縣政府間聲請假處分事件，對於中華民國九十三年六月九日
臺北高等行政法院九十三年度全字第七一號裁定，提起抗告，本院裁定如左︰
　　主  文
抗告駁回。
抗告訴訟費用由抗告人負擔。
　　理  由
一、本件抗告人在原審聲請意旨略以：抗告人原為桃園縣觀音鄉○○村○○○段第二
    之一地號及塘尾小段第七四之六、第七六地號等三筆土地（下稱系爭土地）之土
    地所有權人，於民國（下同）九十年八月三日依桃園縣處理濫採土石遺留坑洞回
    填作業要點，向相對人申請辦理坑洞回填，經相對人以九十年十二月十九日九十
    府建工字第二五六八三一號函核准，惟抗告人因未於上開函到七日內繳交保證金
    及申報開工，相對人以九十一年一月十一日府建工字第○九一○○○五六二四號
    函為全案退回之處分，經抗告人提起訴願，經經濟部九十二年四月二十九日經訴
    字第○九二○六二○九六五○號訴願決定撤銷該處分，由原處分機關另為適法之
    處分，然相對人並未另為適法之處分。嗣抗告人於九十二年六月二十七日就原委
    託施工單位維宏工程有限公司向相對人陳報變更，詎相對人以九十二年七月二十
    三日府建工字第○九二○一四二三○八號函略以系爭土地均坐落於桃園科技工業
    區開發範圍內，已奉內政部九十二年四月十八日台內地字第○九二○○○六一七
    九號函核准徵收，並經內政部於九十二年四月二十四日府地價字第○九二○○八
    五五○號函公告徵收在案，抗告人申請回填工程（變更施工單位）乙案，於法不
    合等語，否准申請。抗告人不服，提起訴願經決定駁回後，已提起行政訴訟繫屬
    原審法院。茲因相對人已另行招標即將施作坑洞回填工程，為免系爭土地現狀變
    更，致使抗告人進行回填工程之權利不能實現或甚難實現，並抗告人之信賴利益
    遭受重大損害，乃聲請假處分「請准予於本案訴訟判決確定前，禁止相對人於系
    爭土地從事坑洞回填工程」云云。
二、原審以：查本件抗告人主張「公法上之權利」或者「公法上法律關係」，不外乎
    是土地所有權人應受行政機關約束之「土地回填」之義務，此有桃園縣處理濫採
    土石遺留坑洞回填作業要點附卷可稽，係土地所有權人對於土地濫用之義務，並
    非權利，縱認此為「公法上法律關係」，如相對人對於濫用土地為回填，對於抗
    告人尚難謂有損害發生之虞，又即使有損害發生之可能，非不得以金錢賠償，亦
    無定暫時狀態之處分之必要。因而為抗告人敗訴之裁定。
三、按「公法上之權利因現狀變更，有不能實現或甚難實現之虞者，為保全強制執行
    ，得聲請假處分。於爭執之公法上法律關係，為防止發生重大之損害或避免急迫
    之危險而有必要時，得聲請為定暫時狀態之處分。」行政訴訟法第二百九十八條
    第一項、第二項定有明文。經核本件原裁定依上開規定，尚無違背法令。抗告意
    旨仍執陳詞，指摘原裁定違反信賴保護原則及比例原則且濫用權利，聲明廢棄。
    惟查：相對人主張抗告人原所有之系爭三筆土地因均坐落於桃園科技工業區開發
    範圍內，已奉內政部九十二年四月二十四日府地價字第○九二○○八五五○號公
    告徵收，抗告人對系爭土地已喪失土地所有權，此為抗告人所不爭，足證抗告人
    對系爭土地已因九十二年四月二十四日內政部之徵收公告而失去所有權而無法享
    受其處分權，則抗告人於九十二年六月二十七日喪失系爭土地所有權後向相對人
    陳報變更，辦理系爭土地之坑洞回填。顯已欠缺權利保護要件，難謂有發生重大
    之損害或急迫之危險。從而本件抗告意旨難謂為有理由，應予駁回。
四、依行政訴訟法第一百零四條、民事訴訟法第九十五條、第七十八條，裁定如主文
    。
中　　華　　民　　國　　九十三　　　年　　　七　　　　月　　二十九　　　日
                    最 高 行 政 法 院  第 四 庭
                                審 判 長 法  官　　　徐　樹　海
                                         法  官      鄭  淑  貞
                                         法  官　　　高　啟　燦
                                         法  官　　　吳　錦　龍
                                         法  官　　　林　茂　權
右  正  本  證  明  與  原  本  無  異
　　　　　　　　　　　　　　　　　　　　 法院書記官　張　雅　琴
中　　華　　民　　國　　九十三　　　年　　　七　　　　月　　二十九　　　日
